【裁判字號】    95,交簡上,192
【裁判日期】    951229
【裁判案由】    公共危險
【裁判全文】
臺灣桃園地方法院刑事判決           95年度交簡上字第192號
上  訴  人  臺灣桃園地方法院檢察署檢察官
被      告  甲○○
上列上訴人因被告公共危險案件，不服本院於中華民國95年10月
18日95年桃交簡字第2543號第一審刑事簡易判決（聲請簡易判決
處刑案號：臺灣桃園地方法院檢察署95年度偵字第17830 號），
提起上訴，本院管轄之第二審合議庭判決如下：
    主  文
上訴駁回。
    事  實
一、甲○○前因酒後駕車之公共危險案件，經本院以94年桃交簡
    字第878 號判決有期徒刑3 月確定，於民國（下同）94年9
    月29日易科罰金執行完畢。詎仍不知警惕，於95年7 月29日
    凌晨，在桃園縣八德市友人家中飲用啤酒後，明知已因服用
    酒類，注意力及控制力達不能安全駕駛動力交通工具之程度
    ，竟仍駕駛車牌號碼IC-8133 號自用小客車於道路上行駛。
    嗣於同日凌晨2 時50分許，行經桃園縣八德市○○路○段83
    巷口處，為警察覺其行跡可疑而上前攔檢，並以酒精測試器
    檢測其呼氣酒精濃度，測得甲○○之呼氣所含酒精濃度達每
    公升1.12毫克，始悉上情。
二、案經桃園縣警察局八德分局報請臺灣桃園地方法院檢察署檢
    察官偵查後聲請以簡易判決處刑。
    理  由
一、被告甲○○於警詢及本院審理中坦承於駕車前飲酒之事實不
    諱，且被告因行跡可疑為警攔檢並以酒精測試器檢測其呼氣
    酒精濃度達每公升1.12毫克一節，亦有呼氣所含酒精濃度檢
    測單、桃園縣政府警察局汽車駕駛人酒後生理協調平衡檢測
    紀錄卡各1 份附卷可參，足見被告之自白核與事實相符，自
    可採為論罪科刑之依據。按刑法第185 條之3 規定所謂「不
    能安全駕駛」，係抽象危險犯，並不以發生具體危險為必要
    ，對於呼氣酒精濃度已達每公升0.55毫克（0.55ＭＧ／Ｌ）
    以上，肇事率為一般正常人之十倍，認為已達不能安全駕車
    之標準，此業經法務部88年5 月18日以法88檢字第001669號
    函告週知，應為絕對不能安全駕駛動力交通工具，且按就醫
    學文獻所知，酒精對人體造成之影響，於呼氣時酒精濃度達
    每公升0.25毫克（約合體內血液中酒精濃度50ＭＧ／ＤＬ或
    0.05％）即會輕度中毒，造成輕度協調功能降低；呼氣酒精
    濃度達每公升0.5 毫克時（約合體內血液中酒精濃度100 Ｍ
    Ｇ／ＤＬ或0.1 ％）屬輕到中度中毒症狀，出現反應較慢、
    感覺減低、影響駕駛之狀況；呼氣酒精濃度達每公升0.75毫
    克時（約合體內血液中酒精濃度150 ＭＧ／ＤＬ或0.15％）
    屬輕到中度中毒症狀，出現思考改變、個性行為改變之狀況
    ；呼氣酒精濃度達每公升1 毫克時（約合體內血液中酒精濃
    度200 ＭＧ／ＤＬ或0.2 ％），屬中度到重度中毒症狀，出
    現步態不穩、噁心嘔吐、精神混惑不清晰之狀況；呼氣酒精
    濃度達每公升1.5 毫克時（約合體內血液中酒精濃度300 Ｍ
    Ｇ／ＤＬ或0.3 ％）屬中到重度中毒症狀，出現說話不清楚
    、感覺喪失、視力模糊之狀況；又飲酒後一小時許，其體內
    血液酒精濃度可達最高，飲酒一小時後其體內之酒精濃度隨
    即消減，此亦分別有行政院國軍退除役官兵輔導委員會臺北
    榮民總醫院88年8 月5 日（88）北總內字第26868 號函文可
    參、88年10月26日（88）院賓文廉字第13407 號臺灣高等法
    院函中臺北醫學院附設醫院精神科主任蔡尚穎「酒精對人體
    生理與行為之影響」一文可據。而本件被告係於95年7 月29
    日凌晨飲用啤酒後，於同日凌晨2 時50許，駕車行經桃園縣
    八德市○○路○段83巷口處，為警察覺其行跡可疑而上前攔
    檢，並以酒精測試器檢測其呼氣酒精濃度達每公升1.12毫克
    ，足認被告當時顯已達不能安全駕駛之情狀。綜上所述，本
    件事證已臻明確，被告犯行洵堪認定，應予依法論科。
二、原審以被告事證明確，援引刑法第185 條之3 、第47條第1
    項、第41條第1 項前段，刑法施行法第1 之1 條第1 項、第
    2 項但書，判處被告有期徒刑3 月，如易科罰金，以新臺幣
    1,000 元折算1 日，經核認事用法均無違誤，量刑亦屬妥適
    ，應予維持。按法官於有罪判決如何量處罪刑，甚或是否宣
    告緩刑，均為實體法賦予審理法官裁量之刑罰權事項，法官
    行使此項裁量權，自得依據個案情節，參酌刑法第57條所定
    各款犯罪情狀之規定，於法定刑度內量處被告罪刑；除有逾
    越該罪法定刑或法定要件，或未能符合法規範體系及目的，
    或未遵守一般經驗及論理法則，或顯然逾越裁量，或濫用裁
    量等違法情事之外，自不得任意指摘其量刑違法，最高法院
    對此並著有80年台非字第473 號、75年台上字第7033號、72
    年台上字第6696 號 、72年台上字第3647號等判例可資參照
    。準此，法官量刑，如非有上揭明顯違法之情事，自不得擅
    加指摘其違法或不當。檢察官雖以被告前有公共危險前科，
    於執行完畢後，仍不思悔改，又酒後駕車行駛於道路，影響
    他人行車安全甚鉅，且呼氣酒精濃度高達每公升1.12毫克，
    犯罪情節重大等情，而提起上訴，惟本件原審審酌被告為滿
    足自身一時之享樂及便利，罔顧自身安危，更無視於公眾交
    通安全，於飲酒後已達不能安全駕駛動力交通工具之程度，
    仍駕駛車輛行駛於道路，經測得吐氣所含酒精成分高達每公
    升1.12毫克之犯罪情節，兼衡被告前有服用酒類，不能安全
    駕駛動力交通工具而駕駛之前科，再犯同性質之罪，顯不知
    悛悔等一切情狀，量處被告有期徒刑3 月，並諭知易科罰金
    之折算標準，顯已就檢察官上訴理由所指摘之事項詳予審酌
    ，並無不合，量刑亦甚妥適。是故，檢察官上訴意旨指稱原
    審量刑過輕云云，要無可採，本件上訴為無理由，應予駁回
    。
據上論斷，應依刑事訴訟法第455 條之1 第3 項、第368 條，判
決如主文。
本案經檢察官何嘉仁到庭執行職務。
中    華    民    國    95    年    12    月    29    日
                  刑事第七庭  審判長法  官  江振義
                                    法  官  林惠霞
                                    法  官  劉為丕
上正本證明與原本無異。
不得上訴。
                                    書記官  顏美惠
中    華    民    國    96    年    3     月    5     日


司法院資訊處製作；財團法人民間司法改革基金會備份。
